臺灣臺南地方法院刑事判決　　　　　　　96年度訴字第1441號
公　訴　人　臺灣臺南地方法院檢察署檢察官
被　　　告　甲○○
　　　　　　　　　　（另案
上列被告因違反毒品危害防制條例案件，經檢察官提起公訴（九
十六年度營毒偵字第四○四號），被告於本院準備程序先就被訴
事實為有罪之陳述，受命法官於聽取當事人之意見後，本院合議
庭裁定由受命法官獨任進行簡式審判程序，判決如下：
    主  文
甲○○施用第一級毒品，累犯，處有期徒刑玖月，扣案第一級毒
品海洛因肆包（含袋重計貳公克）均沒收銷燬之，扣案盛裝第一
級毒品海洛因之包裝袋肆只及分裝塑膠管壹支均沒收；又施用第
二級毒品，累犯，處有期徒刑伍月，扣案第二級毒品甲基安非他
命貳包（含袋重計壹點玖公克）沒收銷燬之，扣案盛裝第二級毒
品甲基安非他命之包裝袋貳只均沒收。應執行有期徒刑壹年，扣
案第一級毒品海洛因肆包（含袋重計貳公克）、第二級毒品甲基
安非他命貳包（含袋重計壹點玖公克）均沒收銷燬之，扣案盛裝
第一級毒品海洛因之包裝袋肆只、分裝塑膠管壹支及盛裝第二級
毒品甲基安非他命之包裝袋貳只均沒收。
    事  實
一、甲○○前於民國九十年間，因施用毒品案件，經本院以九十
    年度毒聲字第二二八三號裁定令入戒治處所施以強制戒治，
    同案另經本院以九十年度訴字第一三五三號判處應執行有期
    徒刑一年一月確定；再於九十一年間，因施用毒品案件，經
    本院以九十一年度訴字第一一八二號判處應執行有期徒刑一
    年一月確定，強制戒治部分至九十二年七月十七日執行完畢
    出所，同日開始執行上開有期徒刑，至九十四年六月二十一
    日假釋出監，於九十四年七月二十日保護管束期滿未經撤銷
    假釋視為執行完畢。
二、甲○○又基於施用第一級毒品之犯意，於九十六年八月二十
    二日某時，在其臺南縣新營市土庫里卯舍七號住處，以摻入
    香菸吸食方式施用第一級毒品海洛因（下稱海洛因）一次；
    又基於施用第二級毒品之犯意，於九十六年八月二十日中午
    某時，亦在上址，以燒烤方式施用第二級毒品甲基安非他命
　　（起訴書誤載為安非他命，下稱甲基安非他命）一次。嗣於
  　九十六年八月二十三日下午四時三十分許，在臺南縣新營市
    ○○路一六一號之佛名寺前為警查獲，並當場扣得海洛因四
    包（含袋重計二公克）、甲基安非他命二包（含袋重計一點
    九公克）、其所有供施用海洛因所用之分裝塑膠管一支。甲
    ○○於同日為警採尿送驗後，復呈嗎啡（海洛因人體代謝物
    ）及甲基安非他命陽性反應，而悉上情。
三、案經臺南縣警察局新營分局報請臺灣臺南地方法院檢察署檢
    察官偵查起訴。
    理  由
一、上揭事實，業據被告甲○○迭於偵訊、本院準備及審理程序
    中自白不諱，且被告於九十六年八月二十三日為警採尿送驗
    結果，呈嗎啡（海洛因人體代謝物）及甲基安非他命陽性反
    應，有正修科技大學於九十六年九月十八日出具之檢驗報告
    、臺南縣警察局新營分局九十六年度毒品人口尿液檢驗名冊
    影本各一份在卷為憑。至扣案白粉四包，呈第一級毒品海洛
    因反應，含袋重計二公克，扣案透明結晶二包，呈甲基安非
    他命反應，含袋重計一點九公克，有臺南縣警察局新營分局
    扣押書、毒品初步檢驗報告單及檢驗照片（警卷第二一至二
    三、二八至二九頁）在卷可證。被告自白核與事實相符，自
    堪採信。按觀察、勒戒或強制戒治執行完畢釋放後，五年內
    再犯毒品危害防制條例第十條施用第一、二級毒品之罪者，
    檢察官應依法追訴，毒品危害防制條例第二十三條第二項定
    有明文。被告於九十年間，因違反毒品危害防制條例案件，
    經本院裁定令入戒治處所施以強制戒治，於九十二年七月十
    七日執行完畢出所完畢等情，有臺灣臺南地方法院檢察署刑
    案資料查註紀錄表及臺灣高等法院被告前案紀錄表各一份附
    卷可稽。被告於前次強制戒治執行完畢後五年內再犯本案施
　　用第一、二級毒品之罪，事證明確，犯行洵堪認定。
二、按海洛因及甲基安非他命分屬毒品危害防制條例第二條第二
  　項第一、二款所列之第一、二級毒品。故核被告所為，係犯
    毒品危害防制條例第十條第一、二項之施用第一、二級毒品
    罪。被告非法持有第一、二級毒品之低度行為，分別為其施
    用之高度行為所吸收，均不另論罪。被告所犯上開二罪，罪
　　名互異、犯意各別，應分論併罰。又被告有如上開事實欄一
  　所載之刑案前科及有期徒刑執行紀錄，有前揭刑案資料查註
    紀錄表及被告前案紀錄表可參，其於有期徒刑執行完畢後，
    五年內故意再犯本件有期徒刑以上之各罪，均為累犯，應依
    刑法第四十七條第一項之規定，俱加重其刑。爰審酌被告前
    經觀察、勒戒及有期徒刑之處遇措施後，猶未能深切體認毒
　　品危害己身之鉅，及早謀求脫離毒害之道，反而於出監所後
　　伺機再犯，未見有何警惕及悔意，自有使其再度接受相當時
  　期監禁處遇以教化性情之必要，惟被告就上開犯行自始至終
    均自白不諱，犯後態度尚佳，且施用毒品固戕害個人健康，
    然未侵害他人權益，犯罪手段平和，及被告之智識程度等一
    切情狀，各量處如主文所示之刑，並定其應執行之刑。扣案
    白粉四包，呈海洛因反應（含袋重計二公克），另扣案之透
　　明結晶二包，則呈甲基安非他命反應（含袋重計一點九公克
  　），均係查獲之毒品，不論屬於犯人與否，應依毒品危害防
    制條例第十八條第一項前段之規定沒收銷燬之。至扣案盛裝
    海洛因之包裝袋四只、分裝塑膠管一條，俱係被告所有並供
    盛裝及施用海洛因所用之物，另扣案盛裝甲基安非他命之包
    裝袋二只亦係被告所有，供其施用甲基安非他命之物，應另
    依刑法第三十八條第一項第二款規定，分別諭知沒收。
據上論斷，應依刑事訴訟法第二百七十三條之一第一項、第二百
九十九條第一項前段，毒品危害防制條例第十條第一項、第二項
、第十八條第一項前段，刑法第十一條、第四十七條第一項、第
五十一條第五款、第三十八條第一項第二款，判決如主文。
本案經檢察官乙○○到庭執行職務。
中　　華　　民　　國　　96　　年　　11　　月　　16　　日
　　　　　　　　　刑事第十庭    法　官　陳賢德
以上正本證明與原本無異。
如不服本判決應於收受本判決後10日內向本院提出上訴書狀，並
應敘述具體理由。如未敘述上訴理由者，應於上訴期間屆滿後20
日內向本院補提理由書狀（均須按他造當事人之人數附繕本）「
切勿逕送上級法院」。
　　　　　　　　　　　　　　　　書記官  莊文茹
中　　華　　民　　國　　96　　年　　11　　月　　16　　日
附錄論罪科刑法條：
毒品危害防制條例第十條：
施用第一級毒品者，處六月以上五年以下有期徒刑。
施用第二級毒品者，處三年以下有期徒刑。
